臺灣花蓮地方法院刑事判決
111年度交簡上字第10號
上  訴  人  
即  被  告  賴奕捷


指定辯護人  林之翔律師
上列上訴人即被告因公共危險案件，不服本院花蓮簡易庭中華民
國111年4月14日111年度花交簡字第92號第一審刑事簡易判決（
偵查案號：111年度偵字第1054號），提起上訴，本院管轄第二
審之合議庭判決如下：
    主  文
上訴駁回。
    事實及理由
一、審理範圍：
    原審判決後，上訴人即被告甲○○（下稱被告）明示僅就量刑
    部分提起上訴，依刑事訴訟法第348條第3項規定及其修法理
    由，本院自僅就原判決關於被告之量刑部分審理，至於未表
    明上訴之原判決關於犯罪事實、所犯法條等其餘部分，則不
    屬本院審判範圍，均引用原審判決之記載（如附件）。
二、被告上訴意旨略以：我須扶養定期復健之未成年子女及高齡
    母親須扶養，目前依賴社會補助金生活，如易科罰金費用過
    高或入監服刑將導致家中經濟頓失依靠，希望依刑法第59條
    酌減其刑等語。
三、駁回上訴之理由：
  ㈠按量刑之輕重，係事實審法院得依職權自由裁量之事項，茍
    已斟酌刑法第57條各款所列情狀而未逾越法定刑度，則不得
    遽指為違法；又刑罰之量定屬法院自由裁量之職權行使，但
    仍應審酌刑法第57條所列各款事由及一切情狀，為酌量輕重
    之標準，並非漫無限制，在同一犯罪事實與情節，如別無其
    他加重或減輕之原因，下級法院量定之刑，亦無過重或失輕
    之不當情形，則上級法院對於下級法院之職權行使，原則上
    應予尊重（最高法院85年度台上字第2446號判決意旨參照）
    。是量刑既係法院裁量之職權行使，法官審酌刑法第57條所
    列各款事由及一切情狀，所為科刑輕重之權衡，苟無顯然欠
    缺妥當性或違法之處，上級審法院對於下級審法院職權之行
    使，自應予以尊重。
  ㈡原審斟酌卷內事證資料，認「酒後不開車」之觀念，為近年
    來學校教育、政府宣導及各類媒體廣為頻繁介紹傳達各界，
    佐以被告於警詢中自承其知悉不得酒後駕車（見偵卷第31頁
    ），顯見被告已然知悉酒後駕車對一般往來之公眾及駕駛人
    自身皆具有高度危險性及違法性，猶持僥倖心理，於飲用酒
    類後，已處於吐氣酒精濃度達每公升0.52毫克之狀態，騎乘
    機車上路，造成交通事故，而使高游忠貴受有傷害，且其搭
    載未成年人，著實罔顧公眾安全，且已然造成其他交通參與
    者之身體實害及危險，衡以前情，被告對於交通安全所生之
    危害程度，實非輕微，所為應予非難。除上開犯罪情狀外，
    被告於犯後已坦承犯行，態度尚可，被告先前並無相關前案
    科刑紀錄，有前開被告前案紀錄表可參，此情狀自得資為量
    刑上之參考依據，又被告於犯後與高游忠貴達成和解，有和
    解書在卷可引，本案犯行雖係保護不特定交通參與者及用路
    人之生命、身體安全，然考量被告所採取之關係修復舉措，
    仍涉及本案犯行有歸責關聯之構成要件以外結果（交通參與
    者之身體實害結果），自屬可予以有利量刑評價之一般情狀
    。另衡酌被告於警詢時自述國中畢業之智識程度、無業、家
    庭經濟狀況貧寒，暨個人戶籍資料查詢結果所示婚姻關係消
    滅之家庭、經濟生活狀況等行為人一般情狀，綜合卷內一切
    情狀，依罪刑相當原則，量處有期徒刑2月，併科罰金新臺
    幣5,000元，並諭知易科罰金及易服勞役之折算標準，其認
    事用法並無違誤，所為量刑並未逾越法定裁量範圍，且無違
    反罪刑相當原則之濫用權限情形，依前揭說明，本院對原審
    之職權行使，自當予以尊重。
  ㈢按刑法第59條之得酌量減輕其刑者，必須犯罪另有特殊之原
    因與環境等情，而在客觀上足以引起一般同情，認為即予宣
    告法定最低度刑期猶嫌過重者，始有其適用，至於被告犯行
    、情節輕微或被告犯罪之動機、手段、犯罪後之態度等各種
    情狀，僅可為法定刑內從輕科刑之標準，不得據為酌量減輕
    之理由。本院考量鑑於邇來酒醉駕車案件層出不窮，更屢生
    重大傷亡，立法機關因而修正刑法第185條之3規定，提高自
    由刑之刑度上限，而被告於110年1月30日21時30分許飲酒完
    畢後騎車並搭載其未成年子女上路，至同日21時51分不慎撞
    及他人而肇事，期間未達30分鐘，本案客觀上難認存有特殊
    之原因或環境，須使被告不得不在飲酒後騎車上路。是觀諸
    被告犯罪情節，客觀上顯不足以引起一般人之同情，而本案
    其所犯刑法第185條之3第1項第1款之罪，最輕之刑為有期徒
    刑2月，而相較被告酒後駕車，且因此發生事故，危及其他
    用路人生命財產安全，本案被告確有肇事之犯罪情狀，自無
    可資憫恕或情輕法重之情事，則原審未依刑法第59條之規定
    予以減輕其刑，並無何違誤。至被告及辯護人雖提出被告須
    照料未成年子女之證明，然此事由與被告犯下本案無關，無
    從審酌刑法第59條。
  ㈣另原判決係在最高法院110年度台上字第5660號判決於111年4
    月27日宣示前所為，且業依職權調查，因而論以被告累犯（
    參酌被告本案與前案之犯罪情節，未加重本案處斷刑），是
    依照上開最高法院之判決理由，縱本案檢察官於原審就被告
    構成累犯之事項未及盡其舉證、說明責任，亦不構成據以撤
    銷原判決之事由，附此敘明。
四、綜上所述，本案原審之量刑，並無濫用裁量權限之情形，被
    告上訴意旨僅執前詞指摘原審判決之量刑不當，經核並無理
    由，應予駁回。　　
據上論斷，應依刑事訴訟法第455條之1第1項、第3項、第368條
、第373條，判決如主文。
本案經檢察官林英正請以簡易判決處刑，檢察官蕭百麟到庭執行
職務。
中　　華　　民　　國　　111 　 年　　8 　 　月　　18　　
日
　　　　　　　　　刑事第五庭　審判長法　官　粘柏富
　　　　　　　　　　　　　　　　　　法　官　施孟弦
　　　　　　　　　　　　　　　　　　法　官　邱韻如
上列正本證明與原本無異。
本件不得上訴。
中　　華　　民　　國　　111 　年　　8 　　月　　18　　日

                                    書記官  呂姿穎
【附件】
臺灣花蓮地方法院刑事簡易判決
111年度花交簡字第92號
聲　請　人　臺灣花蓮地方檢察署檢察官
被　　　告　甲○○
上列被告因公共危險案件，經檢察官聲請以簡易判決處刑（111
年度偵字第1054號），本院判決如下：
    主  文
甲○○駕駛動力交通工具而有吐氣所含酒精濃度達每公升零點二五
毫克以上，累犯，處有期徒刑貳月，併科罰金新臺幣伍仟元，有
期徒刑如易科罰金，罰金如易服勞役，均以新臺幣壹仟元折算壹
日。
    犯罪事實及理由
一、本案犯罪事實及證據，除犯罪事實部分就聲請簡易判決處刑
    書有關前案資料之記載不予引用外，其餘均引用檢察官聲請
    簡易判決處刑書之記載（如附件）。
二、論罪科刑
　㈠核被告甲○○所為，係犯刑法第185條之3第1項第1款之駕駛動
    力交通工具而吐氣所含酒精濃度達每公升0.25毫克以上之罪
    。
　㈡被告前因侵占案件，經本院以110年度花簡字第158號判決判
    處有期徒刑2月，於民國110年10月27日易科罰金執行完畢，
    此有臺灣高等法院被告前案紀錄表在卷可稽（見本院卷第13
    至23頁），被告於上開有期徒刑執行完畢後5年內，故意再
    犯本件有期徒刑以上之罪，符合累犯之法定要件。本院審酌
    被告本案犯行構成累犯之前案紀錄，係財產犯罪，與本案犯
    行之保護法益、犯罪手段、罪質均不相同，亦僅經易科罰金
    之非拘禁式易刑處分，實欠缺內在關聯性，自難僅以上開前
    案紀錄，即認被告有立法意旨所指特別惡性或刑罰感應力薄
    弱，爰依司法院釋字第775號解釋意旨，不予裁量加重其刑
    。
　㈢爰以行為人之責任為基礎，審酌「酒後不開車」之觀念，為
    近年來學校教育、政府宣導及各類媒體廣為頻繁介紹傳達各
    界，佐以被告於警詢中自承其知悉不得酒後駕車（見偵卷第
    31頁），顯見被告已然知悉酒後駕車對一般往來之公眾及駕
    駛人自身皆具有高度危險性及違法性，猶持僥倖心理，於飲
    用酒類後，已處於吐氣酒精濃度達每公升0.52毫克之狀態，
    騎乘機車上路，造成交通事故，而使高游忠貴受有傷害，且
    其搭載未成年人，著實罔顧公眾安全，且已然造成其他交通
    參與者之身體實害及危險，衡以前情，被告對於交通安全所
    生之危害程度，實非輕微，所為應予非難。除上開犯罪情狀
    外，被告於犯後已坦承犯行，態度尚可，被告先前並無相關
    前案科刑紀錄，有前開被告前案紀錄表可參，此情狀自得資
    為量刑上之參考依據，又被告於犯後與高游忠貴達成和解，
    有和解書在卷可引（見偵卷第79頁），本案犯行雖係保護不
    特定交通參與者及用路人之生命、身體安全，然考量被告所
    採取之關係修復舉措，仍涉及本案犯行有歸責關聯之構成要
    件以外結果（交通參與者之身體實害結果），自屬可予以有
    利量刑評價之一般情狀。另衡酌被告於警詢時自述國中畢業
    之智識程度、無業、家庭經濟狀況貧寒（見警卷第7、11頁
    ），暨個人戶籍資料查詢結果所示婚姻關係消滅（見本院卷
    第11頁）之家庭、經濟生活狀況等行為人一般情狀，綜合卷
    內一切情狀，依罪刑相當原則，量處如主文所示之刑，並諭
    知易科罰金及易服勞役之折算標準。
三、依刑事訴訟法第449條第1項前段、第3項、第454條第2項，
    逕以簡易判決處刑如主文。
四、如不服本判決，應於判決送達後20日內，向本院提出上訴狀
    （應附繕本），上訴於本院第二審合議庭。
本案經檢察官林英正聲請以簡易判決處刑。
中　　華　　民　　國　　111 　年　　4 　　月　　14　　日
　　　　　　　　　花蓮簡易庭　法　官　林育賢
附件：
臺灣花蓮地方檢察署檢察官聲請簡易判決處刑書　
111年度偵字第1054號
　　被　　　告　甲○○　
上列被告因公共危險案件，業經偵查終結，認宜聲請簡易判決處
刑，茲將犯罪事實及證據並所犯法條分敘如下：
　　　　犯罪事實
一、甲○○曾因侵占案件，經法院判決有期徒刑2月確定，於民國1
    10年10月27日執行完畢，其於111年1月30日19時30分許至同
    日21時30分許，在花蓮縣花蓮市中正路某處飲用啤酒後，未
    待體內酒精成分消退，於同日21時51分許，基於酒後不能安
    全駕駛動力交通工具之犯意，即駕駛車牌號碼000-000號重
    型機車（搭載乘員賴○○），沿花蓮縣花蓮市博愛街220巷南
    往北直行向西左轉至花蓮縣花蓮市林森路361巷4弄，適與高
    游忠貴所駕駛，沿花蓮縣○○市○○路000巷0弄○○○○○○○○號碼00
    0-0000號重型機車碰撞（碰撞地點在花蓮縣○○市○○街000巷0
    0號前），致高游忠貴因此受傷（甲○○涉過失傷害罪部分，
    未據高游忠貴提出告訴），經警方到場處理，於同日22時23
    分許，測得甲○○吐氣所含酒精濃度達每公升0.52毫克。
二、案經花蓮縣警察局花蓮分局報告偵辦。
　　　　證據並所犯法條
一、上揭犯罪事實，業據被告甲○○坦承不諱，此外有酒精濃度測
    定紀錄表、被害人高游忠貴之指陳、花蓮縣警察局舉發違反
    道路交通管理事件通知單影本、呼氣酒精測試器檢定合格證
    書影本、車籍資料、道路交通事故現場圖、草圖、道路交通
    事故調查報告表（一）、（二）、花蓮縣警察局花蓮分局交
    通分隊道路交通事故照片黏貼紀錄表附卷可稽。本件事證明
    確，被告犯嫌堪予認定。
二、核被告所為，係犯刑法第185條之3第1項第1款不能安全駕駛
    動力交通工具罪嫌。被告曾因侵占案件，經法院判決有期徒
    刑2月確定，於110年10月27日執行完畢，被告於有期徒刑執
    行完畢，5年以內故意再犯本件有期徒刑以上之罪，為累犯
    ，依刑法第47條第1項規定加重其刑。
三、依刑事訴訟法第451條第1項聲請簡易判決處刑。
　　此　致
臺灣花蓮地方法院
中　　華　　民　　國　 111　　年　　3 　　月　　18　　日
　　　　　　　　　　　　　　　檢  察  官　林  英  正